最高法院民事裁定　　　　　　九十四年度台抗字第一一六二號
　　抗　告　人　乙 ○ ○
　　　　　　　　　　　　　號8.
　　　　　　　　丙○○○
　　　　　　　　　　　　　樓
　　　　　　　　丁 ○ ○
　　　　　　　　　　　　　6號.
　　　　　　　　戊 ○ ○
　　　　　　　　己 ○ ○
　　　　　　　　　　　　　13.
　　　　　　　　庚 ○ ○
　　　　　　　　　　　　　39.
　　　　　　　　辛 ○ ○
　　　　　　　　壬 ○ ○
　　　　　　　　癸 ○ ○
　　　　　　　　　　　　　38.
　　　　　　　　子　　○
　　　　　　　　丑 ○ ○
　　　　　　　　寅 ○ ○
　 　　　　　　　　　　　 4.
　　　　　　　　卯 ○ ○
　　　　　　　　辰 ○ ○
　　　　　　　　巳 ○ ○
　　　　　　　　午 ○ ○
　　　　　　　　　　　　　之2.
　　　　　　　　未 ○ ○
　　　　　　　　　　　　　7樓.
　　　　　　　　申 ○ ○
　　　　　　　　　　　　　號
　　　　　　　　酉 ○ ○
　　　　　　　　戌 ○ ○
　　　　　　　　　　　　　樓
　　　　　　　　亥 ○ ○
　　　　　　　　　　　　　21.
　　　　　　　　天 ○ ○
　　　　　　　　　　　　　82.
　　　　　　　　地 ○ ○
　　　　　　　　宇 ○ ○
　　　　　　　　　　　　　號
　　　　　　　　宙 ○ ○
　　　　　　　　玄 ○ ○
　　　　　　　　黃 ○ ○
　　　　　　　　Ｃ ○ ○
　　　　　　　　Ｄ ○ ○
　　　　　　　　　　　　　2號.
　　　　　　　　Ｅ ○ ○
　　　　　　　　Ｆ ○ ○
　　　　　　　　　　　　　巷6.
　　　　　　　　Ｇ ○ ○
　　　　　　　　　　　　　77.
　　　　　　　　Ｈ ○ ○
　　　　　　　　　　　　　室
　　　　　　　　Ｉ ○ ○
　　　　　　　　　　　　　11.
　　　　　　　　Ｊ ○ ○
　　　　　　　　　　　　　18.
　　　　　　　　Ｋ ○ ○
　　　　　　　　　　　　　號
　　　　　　　　Ｌ ○ ○
　　　　　　　　　　　　　巷3.
　　　　　　　　Ｍ ○ ○
　　　　　　　　Ｎ ○ ○
　　　　　　　　　　　　　號
　　　　　　　　Ｏ ○ ○
　　　　　　　　Ｐ ○ ○
　　　　　　　　　　　　　36.
　　　　　　　　Ｑ ○ ○
　　　　　　　　　　　　　6樓.
　　　　　　　　Ｓ ○ ○
　　　　　　　　Ｒ ○ ○
　　　　　　　　　　　　　35.
　　　　　　　　Ｔ ○ ○
　　　　　　　　　　　　　號
　　　　　　　　Ｕ ○ ○
　　　　　　　　　　　　　28.
　　　　　　　　Ｖ ○ ○
　　　　　　　　　　　　　16.
　　　　　　　　Ｗ ○ ○
　　　　　　　　　　　　　43.
　　　　　　　　Ｘ ○ ○
　　　　　　　　　　　　　號
　　　　　　　　Ｙ ○ ○
　　　　　　　　　　　　　38.
　　　　　　　　Ｚ ○ ○
　　　　　　　　ｂ ○ ○
　　　　　　　　ｃ ○ ○
　　　　　　　　　　　　　學西.
　　　　　　　　ｄ ○ ○
　　　　　　　　　　　　　巷2.
　　　　　　　　ｅ ○ ○
　　　　　　　　　　　　　9號.
　　　　　　　　ｆ ○ ○
　　　　　　　　　　　　　樓之.
　　　　　　　　ｇ ○ ○
　　　　　　　　　　　　　17.
　　　　　　　　ｉ ○ ○
　　　　　　　　　　　　　號1.
　　　　　　　　ｊ ○ ○
　　　　　　　　ｋ ○ ○
　　　　　　　　ｌ ○ ○
　　　　　　　　　　　　　巷8.
　　　　　　　　ｍ ○ ○
　　　　　　　　　　　　　9號.
　　　　　　　　甲 ○ ○
　　　　　　　　ｎ ○ ○
　　　　　　　　　　　　　19.
　　　　　　　　ｏ ○ ○
　　　　　　　　　　　　　號
　　　　　　　　ｐ ○ ○
　　　　　　　　Ａ○○○
　　　　　　　　　　　　　之1.
　　　　　　　　ｑ ○ ○
　　　　　　　　　　　　　號
　　　　　　　　ｒ ○ ○
　　　　　　　　　　　　　路1.
　　　　　　　　ｓ ○ ○
　　　　　　　　　　　　　巷6.
　　　　　　　　ｔ○○○
　　　　　　　　ｕ ○ ○
　　　　　　　　ｖ ○ ○
　　　　　　　　　　　　　巷1.
　　　　　　　　ｗ ○ ○
　　　　　　　　ｘ ○ ○
　　　　　　　　　　　　　11.
　　　　　　　　ｙ ○ ○
　　　　　　　　ｚ ○ ○
　　　　　　　　　　　　　11.
　　　　　　　　甲 甲 ○
　　　　　　　　甲 乙 ○
　　　　　　　　甲丙○○
　　　　　　　　　　　　　號
　　　　　　　　甲 丁 ○
　　　　　　　　甲 戊 ○
　　　　　　　　甲 己 ○
　　　　　　　　　　　　　號
　　　　　　　　甲庚○○
　　　　　　　　甲 辛 ○
　　　　　　　　　　　　　巷2.
　　　　　　　　甲 壬 ○
　　　　　　　　　　　　　巷7.
　　　　　　　　甲 癸 ○
　　　　　　　　　　　　　20.
　　　　　　　　甲 子 ○
　　　　　　　　甲 丑 ○
　　　　　　　　　　　　　之1.
　　　　　　　　甲 卯 ○
　　　　　　　　甲 辰 ○
　　　　　　　　　　　　　號8.
　　　　　　　　甲戌○○
　　　　　　　　　　　　　號
　　　　　　　　甲 巳 ○
　　　　　　　　甲 午 ○
　　　　　　　　甲 未 ○
　　　　　　　　甲 申 ○
　　　　　　　　　　　　　之1.
　　　　　　　　甲 酉 ○
　　　　　　　　甲 亥 ○
　　　　　　　　　　　　　號
　　　　　　　　甲 寅 ○
　　　　　　　　　　　　　29.
　　　　　　　　甲 天 ○原.
　　　　　　　　　　　　　路1.
　　　　　　　　甲 地 ○原.
　　　　　　　　　　　　　路2.
　　　　　　　　ａ ○ ○
　　　　　　　　Ｂ ○ ○
　　　　　　　　　　　　　57.
上列抗告人因與相對人ｈ○○等間請求損害賠償事件，對於中華
民國九十四年十月十九日台灣高等法院台中分院第二審裁定（九
十四年度重再字第一七號），提起抗告，本院裁定如下：
    主  文
抗告駁回。
抗告訴訟費用由抗告人負擔。
    理  由
原法院以：按再審之訴，應於三十日之不變期間內提起。前項期
間，自判決確定時起算，判決於送達前確定者，自送達時起算，
其再審之理由發生或知悉在後者，均自知悉時起算。但自判決確
定後已逾五年者，不得提起，民事訴訟法第五百條第一項、第二
項定有明文。對於附帶民事訴訟確定判決，依刑事訴訟法第五百
十二條規定向民事法院提起再審之訴者，亦同。原法院九十年度
附民字第四一四號判決，除抗告人未○○、甲寅○、郭日發以外
之其餘抗告人乙○○等一百人（下稱乙○○等一百人）提起上訴
，最高法院認其上訴不合法，於民國九十一年十月二十三日以九
十一年度台附字第九七號判決駁回乙○○等一百人之上訴，該判
決於九十一年十一月十八日送達乙○○等一百人，故對於該確定
判決提起再審之訴，該再審之訴之不變期間應自乙○○等一百人
於九十一年十一月十八日收受最高法院九十一年度台附字第九七
號判決時起算。乙○○等一百人又未主張該再審理由係其於最高
法院九十一年度台附字第九七號判決駁回其上訴之後始知悉，則
乙○○等一百人至九十四年十月十日始提起本件再審之訴，顯已
逾三十日法定期間。又再審當事人應以前訴訟程序之當事人，及
原判決既判力所及之人為限，故再審之訴，非前訴訟程序當事人
之第三人所得提起。查抗告人未○○、甲寅○、ａ○○並非原法
院九十年度附民字第四一四號確定判決之當事人，亦非該判決既
判力所及之人，上開三人自不得提起本件再審之訴。因而以其提
起再審之訴不合法，予以裁定駁回，經核於法洵無違誤。
查李藍雄於乙○○等一百人在九十年七月二十六日提起本件附帶
民事訴訟前之八十九年一月二十九日即已死亡（見一審卷五七頁
），抗告人即李藍雄之配偶張蘊慈，自係以李藍雄之繼承人身份
以自己名義提起本件附帶民事訴訟，確定判決亦係對張蘊慈為判
決，並非李藍雄先提起本件刑事附帶民事訴訟後死亡，再由張蘊
慈承受訴訟，未○○不生承受李藍雄本件刑事附帶民事訴訟之可
言，自非本件刑事附帶民事訴訟之當事人；況其提起本件再審之
訴已逾三十日之法定期間。又甲寅○並非原法院九十年度附民字
第四一四號刑事附帶民事訴訟判決之當事人，其對該刑事附帶民
事訴訟判決提起上訴，縱經本院九十一年度台附字第九七號刑事
附帶民事訴訟判決以其上訴不合法，駁回其上訴，亦不因而為原
法院九十年度附民字第四一四號刑事附帶民事訴訟判決之當事人
，自不得對該刑事附帶民事訴訟判決提起再審之訴。又ａ○○係
提起再審之訴，並非為訴訟參加。原裁定以原法院九十年度附民
字第四一四號確定判決之當事人，亦非該判決既判力所及之人，
不得對之提起再審之訴，難謂有何違背法令，抗告意旨，聲明廢
棄原裁定，為無理由。
據上論結，本件抗告為無理由。依民事訴訟法第四百九十五條之
一第一項、第四百四十九條第一項、第九十五條、第七十八條，
裁定如主文。
中　　華　　民　　國　九十四　年　 十二 　月　 十五 　日
                      最高法院民事第七庭
                          審判長法官  劉　延　村
                                法官  劉　福　來
                                法官  陳　重　瑜
                                法官  黃　秀　得
                                法官  葉　勝　利
      本件正本證明與原本無異
                                      書  記  官
中　　華　　民　　國　九十四　年　 十二 　月　二十八　日
                                                      Ｋ
